【裁判字號】    97,保險,88
【裁判日期】    980415
【裁判案由】    損害賠償
【裁判全文】
臺灣臺北地方法院民事判決              97年度保險字第88號
原      告  己○○
訴訟代理人  范國華律師
            丙○○律師
被      告  丁○○
被      告  金豐保險經紀人股份有限公司
法定代理人  戊○○
上  一  人
訴訟代理人  甲○○
上列當事人間請求損害賠償事件，本院於民國98年3月18日言詞
辯論終結，判決如下：
    主  文
原告之訴及假執行之聲請均駁回。
訴訟費用由原告負擔。
    事實及理由
壹、程序方面：
一、按，訴狀送達後原告不得任意將原訴變更或追加他訴，但請
    求之基礎事實同一，擴張或減縮應受判決事項之聲明者，不
    在此限，民事訴訟法第255條第1項第2款、第3款定有明文。
    原告己○○起訴時原依民法第184條、第188條規定，主張因
    被告丁○○之故意偽造訴外人盧美君（即原告己○○之女）
    簽名行為、致使其為盧美君投保之意外險契約無效，原告己○○即被保險人之繼承人因此喪失對保險公司之保險金請求
    權，故請求被告丁○○、被告金豐保險經紀人股份有限公司
    （下稱金豐保險經紀人公司）等應連帶賠償新台幣（下同）
    380 萬元。復於言詞辯論終結前之98年3月11日具狀聲明追
    加原告乙○○，並變更訴之聲明，先位聲明以：被告等應連
    帶給付原告己○○或原告乙○○380萬元，備位聲明以：被
    告等應連帶給付原告乙○○380萬元。其主張理由雖以：因
    被告陳滿葵之行為，導致本件系爭保險契約是否有效存有爭
    議，原告乙○○（即保險契約之受益人）得向訴外人新安東
    京海上保險股份有限公司（下稱新安東京保險公司）請領保
    險金之權益受損，其主要爭點與主張之利益，與原告己○○
    部分可認屬同一紛爭，防禦主張並無二致，無礙訴訟之進行
    ，故請求准予訴之追加及變更云云。
二、經查：
（一）前揭民事訴訟法所謂訴之追加或變更，應以「請求之基礎
      事實同一」、且不妨害被告防禦為限，所謂「請求之基礎
      事實同一」，係指變更或追加之訴與原訴之主要爭點有其
      共同性，各請求所主張之利益在社會生活上可認係屬同一
      或關連之紛爭，而就原請求之訴訟及證據資料，於繼續審
      理時，在相當程度範圍內具有同一性或一體性，得期待於
      後請求之審理予以利用，俾先後兩請求得在同一程序中一
      併解決，避免重複審理者，即屬之（最高法院90台抗287
      號判決參照）。而就所謂之「請求之基礎事實同一性」之
      判斷標準，通說及實務皆採「社會事實同一說」，即須得
      使用已提出之訴訟資料及證據資料為限，方得使用本款為
      訴之變更追加（參見最高法院91年台抗字第708號民事裁
      定）。查本案原告己○○及追加原告乙○○之請求權基礎
      不同，原告己○○為盧美君之繼承人、乙○○為保險契約
      之受益人，若准許原告為訴之變更追加，法院仍須再調查
      新證據資料及訴訟資料，自無法適用上開請求之基礎事實
      同一之例外規定。況原告己○○於97年7月18日已就本案
      起訴，迄今已過數月餘，然原告竟遲至第三次言詞辯論期
      日前數日始為訴之變更追加，若遽予准許，有礙於被告之
      防禦及訴訟之終結。
（二）再查：原告追加者，係屬「主觀預備合併之訴」及「主觀
      選擇合併之訴」，顯然有違訴訟安定性原則，此種訴訟合
      併型態自難謂合法。按「預備訴之合併，因在法院審理此
      種訴訟時，仍應就各該訴訟全部辯論，僅於先位訴訟有理
      由時，無庸再就後位之訴為裁判，是後位當事人可能未獲
      任何裁判，致後位當事人地位不安定，與訴訟安定性原則
      有違，且先位當事人與他當事人間之裁判，對後位當事人
      並無法律上之拘束力，徒使後位當事人浪費無益之訴訟程
      序。又如適用民事訴訟法第55條共同訴訟人獨立原則，於
      一原告於上訴時，其效力不及於其他原告，亦難免有裁判
      矛盾之可能」，此有最高法院91年度台上字第2308號判決
      意旨可稽。本案中原告己○○為訴之變更追加，而將本訴
      變更為主觀預備之訴（原告己○○或原告乙○○），顯然
      違反訴訟安定性原則，況原告於變更訴之聲明後，非但列
      有先位及後位之訴，更於先位聲明中主張現今學說及實務
      皆未承認之主觀選擇之訴之合併型態，參照上開判決要旨
      ，上開主觀預備合併及主觀選擇合併之訴之合併型態，自
      不能認為合法。本件請求權基礎所涉之基礎事實既非屬同
      一，於本案審理時亦無給予被告等人充分辯論防禦之機會
      ，是故原告所為之追加及變更，不應准許，合先敘明。又
      原告已於98年1月14日撤回對被告新安東京保險公司部分
      之訴，業經其同意，附此敘明。
貳、實體方面：
一、原告起訴主張：
（一）被告丁○○為被告金豐保險經紀人股份有限公司（下稱金
      豐公司）所雇用之保險業務員，於93年8月26 日至原告家
      中兜售團體保險，該團體保險係統一安聯產物保險股份有
      限公司所推出之「好安心超值防護計劃」，於當日即以金
      豐公司為要保人，保險人為統一安聯產物保險股份有限公
      司，訴外人盧美君（己○○之女）為被保險人，投保新
      台幣（下同）500萬元團體傷害保險（下稱系爭保險契約
      ）。被告丁○○非但未告知被保險人等人應於該專案加保
      書上加簽被保險人之姓名，竟不法偽造訴外人盧美君之簽
      名。原告己○○與受益人（即己○○之妻）乙○○信其保
      險契約有效，並由原告己○○為盧美君繳交保險費3,850
      元。被保險人盧美君於94年8月22日生前溺水死亡，保險
      事故發生，惟該保險契約卻因被告丁○○未盡保險業務員
      之告知義務且其故意之不法偽造訴外人盧美君之簽名行為
      ，致使欠缺被保險人之書面同意而無效。受益人乙○○或
      被保險人之繼承人原告己○○因而無法領取保險金，喪失
      其對保險公司之保險金給付請求權。而保險人新安東京保
      險公司概括繼受統一安聯產物保險股份有限公司之權利義
      務後，已與受益人乙○○成立和解契約，給付120萬元，
      故本案損害賠償金額應為剩餘之保險金380萬元。被告丁○○因執行職務不法侵害他人之權利，應與僱用人被告金
      豐公司負連帶損害賠償380萬元之責任。
（二）被告丁○○未善盡保險業務人之告知義務且代簽訴外人盧
      美君之姓名，致系爭保險契約是否有效一事，存有爭議。
      若認該保險契約因被告丁○○之侵權行為而無效，則本得
      依保險契約請求主張之權利，即受到侵害，然該保險契約
      為被告丁○○所代為填寫，也未經書面之同意，則指定受
      益人之部分，為被告丁○○所填寫，而非被保險人所書面
      指定，是否有指定受益人之效力，已非無疑，未指定受益
      人之保險契約，自無保險法第112條：「保險金額約定於
      被保險人死亡時給付於其所指定之受益人者，其金額不得
      作為被保險人之遺產。」之適用，原告己○○為被保險人
      盧美君之繼承人，其得繼承有效、未指定受益人之保險契
      約保險金之權利，因被告丁○○過失未告知保險法第105
      條之重要事項而無法主張，被告丁○○與被告金豐公司自
      應負連帶賠償責任。
二、被告答辯則以：
（一）無論系爭保險契約是否成立生效，原告請求被告給付380
      萬元之損害賠償，皆無理由。
   1、若認系爭保險契約無效，即係指系爭契約因欠缺生效要件
      而於法律上自始、確定、當然、絕對不生效力。而於討論
      原告是否就系爭保險契約無效而受有損害時，自係基於系
      爭保險契約若未因被告丁○○代簽行為而無效之假設，即
      被保險人盧美君若於系爭契約上親自簽名，此時受益人之
      指定亦應為有效，而有保險法第112條規定：「保險金額
      約定於被保險人死亡時給付於其所指定之受益人者，其金
      額不得作為被保險人之遺產。」之適用。然豈有謂系爭保
      險契約被認定為無效，指定受益人部分亦隨之無效，而主
      張適用保險法第113條「死亡保險契約未指定受益人者，
      其保險金額作為被保險人遺產。」之理？即於系爭保險契
      約有效之假設下，卻又認受益人之指定為無效，而謂繼承
      人具有保險金給付請求權，故原告己○○指稱其為被保險
      人盧美君之繼承人，而得繼承有效、未指定受益人之保險
      契約保險金之權利，顯有誤解。
   2、再查，系爭保險契約之受益人既已指定為乙○○，若該保
      險契約成立生效，保險人給付意外身故保險金之對象自僅
      限於指定受益人乙○○，原告己○○僅係被保險人之法定
      繼承人，並未因被告丁○○代簽之行為而受有喪失保險金
      給付請求權損害，被告丁○○自無須依民法第184條規定
      負侵權行為之損害賠償責任，而被告金豐保險經紀人公司
      更無需依同法第188條負連帶賠償責任，故原告之請求並
      無理由。
（二）若認系爭契約有效，保險契約之受益人乙○○前與保險人
      和解而拋棄之其餘請求，亦非屬被告所造成之損害。
   1、若認系爭保險契約有效，即被告丁○○之代簽行為並未致
      使保險契約無效，則原告即難謂因此而受有何損害。蓋受
      益人乙○○已於96年12月31日與保險人達成和解，由保險
      人給付120萬元之保險金，乙○○則同意拋棄其餘一切請
      求，此有台灣高等法院96年度保險上字第12號之和解筆錄
      可稽。乙○○既已自保險人處取得120萬元之給付，被告
      丁○○之代簽行為即未導致原告己○○或訴外人乙○○受
      有喪失保險金給付請求權之損害，而乙○○係因其出於自
      身之意願而與保險人達成訴訟上和解，豈可謂上開差額乃
      係因被告丁○○之偽造或代簽行為對其所造成之損害？故
      被告丁○○之代簽行為與原告無法取得全額之保險金間，
      實難謂有何因果關係。
   2、按「按保險制度，旨在保護被保險人，非為減輕損害事故
      加害人之責任。保險給付請求權之發生，係以定有支付保
      險費之保險契約為基礎，與因侵權行為所生之損害賠償請
      求權，並非出於同一原因。後者之損害賠償請求權，殊不
      因受領前者之保險給付而喪失，兩者除有保險法第53條關
      於代位行使之關係外，並不生損益相抵問題。」，最高法
      院68年台上字第42號判例意旨參照。惟查，前開判例不同
      於本案之情形，該判例乃係針對造成保險事故發生之加害
      人所為之解釋，即因加害人之侵權行為致被保險人受有損
      害時，被保險人得對加害人為損害賠償之請求; 同時為使
      被保險人得迅速獲得補償，以填補其損害，不因加害人之
      資力有所差異，被保險人亦得直接向保險人請求給付保險
      金。然若因被保險人已受領保險給付，即謂加害人不須再
      對被保險人負損害賠償之責，無異使加害人得經由被保險
      人保險契約之訂立而受有利益，顯然有違保險制度之設立
      目的，此乃保險法第53條及前開判例所由設也。被告1丁○○僅係代被保險人簽名，而未造成保險事故之發生，本
      案並無前開判例之適用，故原告引用判例有所違誤。
（三）退而言之，縱認被告須對原告負損害賠償之責，然查本件
      原告起訴顯逾時效，被告主張時效消滅，原告之訴應予駁
      回。按「因侵權行為所生之損害賠償請求權，自請求權人
      知有損害及賠償義務人時起，二年間不行使而消滅。」民
      法第197條第1項定有明文。本件原告依據民法第184條之
      規定請求被告損害賠償，查原告2於95年5月2日即向保險
      人起訴請求保險費之給付（台灣台北地方法院95年度保險
      字第68號），保險人新安東京保險公司收受前開起訴狀後
      即就此為調查，並於95年7月4日具狀答辯，指出系爭保險
      契約無效而不為保險金之給付，此有保險人95年7月4日之
      民事答辯狀可稽。故原告至遲於95年7月5日即知有損害及
      賠償義務人，期間未曾向被告為請求，原告1迄至97年7月
      18日始提起本訴，而原告2更係遲至98年3月10日始欲追加
      為原告，顯已罹二年時效，被告主張時效消滅，原告請求
      即無理由，應予駁回。
三、不爭執事項：
（一）統一安聯產物保險股份有限公司於94年4月間與新安產物
      保險股份有限公司及日本千禧控股集團合併，合併後存續
      公司更名為「新安東京海上產物保險股份有限公司」，依
      據民法第305條第1項：「就他人之財產或營業概括承受其
      資產或負債者，因對於債權人為承受之通知或公告，而生
      承擔債務之效力。」，新安東京保險公司即承受統一安聯
      產物保險股份有限公司之債務，本件保險契約亦包括在內
      。
（二）統一安聯產物保險股份有限公司所推出之「好安心超值防
      護計劃」，有以訴外人盧美君（即原告己○○之女）為被
      保險人、乙○○（原告己○○之妻）為受益人，保險期間
      為93年8月27日零時起至94年8月27日零時止，意外身故保
      險金給付為500萬元（下稱系爭保險契約，本院卷第8頁）
      。
（三）上開加保申請書上「被保險人簽章」欄位之「盧美君」簽
      名，並非盧美君所親簽，而係被告丁○○所簽。
（四）盧美君於94年8月22日在高雄市左營蓮池潭內死亡，台灣
      高雄地方法院檢察署相驗屍體證明書記載死亡原因為「生
      前溺水」。
（五）系爭保險契約受益人乙○○起訴請求訴外人新安東京海上
      保險股份有限公司（下稱新安東京保險公司）給付保險費
      500萬元，經本院以95年度保險字第68號（下稱給付保險
      金案件）一審判決原告（即乙○○）之訴駁回，嗣後於台
      灣高等法院以96年保險上字第12號給付保險金事件達成和
      解，新安東京保險公司給付乙○○120萬元。
四、得心證之理由：
（一）原告主張被告丁○○偽造訴外人盧美君之簽名、且未善盡
      保險業務人之告知義務，致使系爭保險契約無效，被告丁○○係被告金豐公司之受雇人，依據民法第184條、第188
      條規定，被告二人應連帶賠償原告380萬元，被告等則以
      前詞置辯，是本件爭點厥為：系爭保險契約之性質為何？
      是否生效？原告己○○是否因被告丁○○之行為受有損失
      ？訴外人乙○○與新安東京保險公司受領120萬元後，原
      告是否得主張被告丁○○為被告金豐公司之受雇人、而以
      盧美君繼承人之身分請求被告二人應連帶給付其餘380萬
      元之保險金？以下分別敘明之。
（二）經查：本件系爭保險契約，盧美君為被保險人，並非要保
      人，該保險契約屬於第三人所訂立之傷害保險契約：
      按人壽保險契約，得由本人或第三人訂立之。由第三人訂
      立之死亡保險契約，未經被保險人書面承認，並約定保險
      金額，其契約無效，保險法第104條、第105條分別定有明
      文。本院依職權調閱前揭95年度保險字第68號給付保險金
      案件卷宗，審核系爭保險契約之受益人乙○○於該案件中
      提出之保險證，其上載明「統一安聯產物『團體傷害保險
      』保險證」（見該卷第11頁），足見被保險人盧美君係為
      該團體傷害保險之被保險人。再依乙○○所提出統一安聯
      產物團體傷害保險契約第2條名詞定義中約定：第1款「要
      保人」指要保單位。第2款「要保單位」指符合第4款所定
      而以其名義代理被保險人投保本保險之團體；第4款「團
      體」指具有5人以上且非以購買保險為目的而組成之下列
      團體：(1)有一定雇主之員工團體。(2)依法成立之合作社、
      協會、職業工會、聯合團體或聯盟所組成之團體。(3)債權
      、債務人團體。(4)中央及地方政府機關或民意代表組成之
      團體。(5)凡非屬以上所列而具有法人資格之團體（見該卷
      第9頁），依其內容所示，盧美君並不符合本件傷害保險
      契約要保人之資格。再參酌其所提出之理賠申請書，其上
      亦明載系爭保險契約要保單位為「金豐企業管理顧問股份
      有限公司」而非盧美君，益證盧美君僅是系爭傷害保險契
      約之被保險人，而非要保人。因系爭傷害保險契約之被保
      險人與要保人並非同一人，揆諸前揭保險法條文所示，自
      屬於由第三人訂立之傷害保險契約類型。
（三）系爭傷害保險契約並未經被保險人盧美君書面同意，應屬
      無效：
    1.按由第三人訂立之死亡保險契約，未經被保險人書面同意
      ，並約定保險金額，其契約無效。保險法第105條第1項定
      有明文。而同法第135條規定，前開法條規定於傷害保險
      準用之。本件既是由金豐企業管理顧問股份有限公司為要
      保人，並以盧美君為被保險人所訂立之傷害保險契約，已
      如前述，依規定自應經盧美君書面同意，並約定保險金額
      ，方屬生效。
    2.本件系爭加保申請書上「被保險人簽章」欄位處，並非由
      盧美君所親自簽名，此為兩造所不爭執，而於前揭95年保
      險字第68號給付保險金案件中，原告己○○以證人身份供
      述：「該簽名是經盧美君同意後，由保險經辦人丁○○所
      代簽。」（參前揭給付保險金案件卷宗、95年9月5日言詞
      辯論筆錄所載，第44頁），惟查：依原告己○○於該給付
      保險費案件之證詞，盧美君係同意伊為其辦理加保系爭保
      險契約事件，而己○○竟不親自對盧美君應簽名處為代理
      之簽名，而逕由保險業務員丁○○直接於其上簽署「盧美
      君」字樣，其授權之模式與常情不符，是否確實獲得盧美
      君之授權，即有疑義。且原告己○○於本件起訴卻主張：
      被告丁○○不法偽造盧美君之簽名、致使保險契約無效云
      云，蓋對於同一「簽名」之事實，於兩個案件中竟為相反
      之主張，前案主張因獲盧美君授權代簽故系爭保險契約「
      有效」，本案中竟翻異其詞，主張該簽名係被告丁○○偽
      造、而導致系爭保險契約「無效」，不僅前後矛盾，且與
      禁反言原則有違。且於本件訴訟中，對於「系爭保險契約
      是否生效」之爭點，直至言詞辯論終結時，仍未為確認，
      甚至以訴之變更及追加原告乙○○之方式，併行主張其相
      矛盾之請求權基礎，其行使權利，難認無違反誠實信用原
      則之處。
    3.再查，本件被告丁○○於前揭給付保險金案件之95年9月5
      日審理時雖證述示：原告及乙○○並未曾對其表示盧美君
      有授權渠等為其代辦系爭保險契約之簽訂，而是伊將保單
      交予乙○○，由乙○○讓盧美君簽完名後才交由伊辦理，
      並否認有在加保申請書上簽署「盧美君」字樣等語（見該
      案件卷第42頁），然查被告丁○○於本案審理時翻異其詞
      ，自認「是他們（原告及乙○○）授權給我簽名。」（見
      本院98年1月14日審理筆錄卷第75頁背面），足見本系爭
      保險契約確實並非經盧美君授權簽訂，系爭保險契約顯未
      生效。又縱使盧美君曾授權原告代理簽署書面同意資料，
      其代理人亦應提出書面授權文件，方符合保險法第105條
      、第135條：「由第三人訂立之死亡保險契約，未經被保
      險人書面同意，並約定保險金額，其契約無效。」之規定
      ，其立法意旨即在避免道德風險，然查原告從未提出任何
      獲得盧美君授權代理簽署之書面文件，被告丁○○亦自承
      該簽名是由其所為、確實有疏失等語（見本院卷第78頁背
      面），是原告於於前揭給付保險費訴訟中主張系爭保險契
      約因代理簽名而生效、卻於本件主張因被告丁○○偽造盧
      美君之簽名致使契約無效云云，前後矛盾，不足採信。綜
      上所述，本件原告並不能證明系爭傷害保險契約業經被保
      險人盧美君之書面同意，或曾授權與原告或被告丁○○等
      人代簽，則依前揭保險法規定，系爭保險契約應屬無效甚
      明。
（四）又查，前揭由乙○○起訴請求給付保險費之案件，亦以相
      同之理由，認定該保險契約無效，乙○○不得向新安東京
      保險公司請求領取保險費，惟該案經上訴於台灣高等法院
      96年保險上字第12號後，於審理中達成和解：「一、被上
      訴人（即新安東京保險公司）給付上訴人（即乙○○）
      120萬元。二、上訴人同意拋棄其餘一切請求。」，並簽
      署和解筆錄附卷可稽（見本院卷第34頁）。按稱和解者，
      謂當事人約定，互相讓步，以終止爭執或防止爭執發生之
      契約；和解，有使當事人所拋棄之權利消滅及使當事人取
      得和解契約所定明權利之效力，民法第736條、第737條定
      有明文。保險契約之受益人乙○○既已自保險人處取得
      120萬元之給付，於上訴審審理中，原告之配偶即受益人
      乙○○仍持續主張系爭保險契約業已生效，縱使該和解契
      約並未就「保險契約是否生效」之事實為認定，然自可任
      該保險契約所衍生之500萬保險費，已因兩造之和解讓步
      ，而拋棄120萬元以外之權利。乙○○既已不得再向保險
      人請求保險費之給付，本件原告所謂380萬元之差額，自
      非被告丁○○及被告金豐保險經紀人公司所造成之損害。
      況查保險法第112條規定：「保險金額約定於被保險人死
      亡時給付於其所指定之受益人者，其金額不得作為被保險
      人之遺產。」，此規定乃適用於有效之保險契約。前開保
      險金既不得作為被保險人之遺產，原告己○○縱為盧美君
      之法定繼承人，自不得請求請領保險金。況本件保險契約
      既不生效力，更無適用保險法第113條：「死亡保險契約
      未指定受益人者，其保險金額作為被保險人遺產」之餘地
      ，亦即不可能發生「保險契約有效、但指定受益人部分無
      效」，或者「保險契約無效、但指定受益人部分有效」之
      矛盾情事，本件原告主張因其為被保險人盧美君之繼承人
      ，而得繼承保險金請求權云云，自無所據。
（五）再按，「按保險制度，旨在保護被保險人，非為減輕損害
      事故加害人之責任。保險給付請求權之發生，係以定有支
      付保險費之保險契約為基礎，與因侵權行為所生之損害賠
      償請求權，並非出於同一原因。後者之損害賠償請求權，
      殊不因受領前者之保險給付而喪失，兩者除有保險法第53
      條關於代位行使之關係外，並不生損益相抵問題。」，最
      高法院68年台上字第42號判例意旨可資參照。原告雖舉前
      揭判例，作為原告仍有損害賠償請求權之依據，然查：前
      開判例與本案截然不同，該判例乃係針對造成保險事故發
      生之加害人所為之解釋，即因加害人之侵權行為致被保險
      人受有損害時，被保險人得對加害人為損害賠償之請求；
      同時為使被保險人得迅速獲得補償，以填補其損害，不因
      加害人之資力有所差異，被保險人亦得直接向保險人請求
      給付保險金。然若因被保險人已受領保險給付，即謂加害
      人不須再對被保險人負損害賠償之責，無異使加害人得經
      由被保險人保險契約之訂立而受有利益，顯然有違保險制
      度之設立目的，此乃保險法第53條規範真意以及前開判例
      闡述之意旨。本件被告丁○○僅係代被保險人簽名，而未
      造成保險事故之發生，抑或造成保險金給付不能之損害，
      本案並無前開判例之適用，原告引用此判例，顯有違誤，
      即無理由。
（六）綜上，本件原告既未能舉證證明因被告丁○○之偽造簽名
      行為、且未善盡保險業務人之告知義務，致使系爭保險契
      約無效之事實，是其主張被告丁○○係被告金豐保險經紀
      人公司之受雇人，依據民法第184條、第188條規定，請求
      被告二人應連帶賠償原告380萬元云云，即無所據。原告
      既無法證明有侵權行為之事實，則被告丁○○與被告金豐
      保險經紀人公司之間，究係承攬或雇佣關係，自無庸另加
      審究，併此敘明。
五、據上論結，原告依侵權行為等規定請求被告連帶賠償其未能
    領取380萬元保險費之損害，自無所據，應予駁回。原告既
    受敗訴判決，假執行之聲請即失所附麗，併予駁回。
六、本件事證已明，兩造所提出之攻擊防禦方法及其餘爭點，核
    與本件判決結果無涉，爰不一一論述。
七、結論：本件原告之訴，為無理由，並依民事訴訟法第78條，
    判決如主文。
中    華    民    國    98    年     4      月    15    日
                  民事第四庭    法  官  張瑜鳳
以上正本，係照原本作成。
如對本判決上訴，須於判決送達後20日內向本院提出上訴狀
中    華    民    國    98    年     4      月    15    日
                                書記官  羅元秀


司法院資訊處製作；財團法人民間司法改革基金會備份。
